臺灣士林地方法院交通事件裁定　　　　96年度交聲字第1467號
原處分機關　交通部公路總局臺北區監理所蘆洲監理站
異　議　人
即受處分人　甲○○
上列受處分人因違反道路交通管理處罰條例案件，對於交通部公
路總局臺北區監理所蘆洲監理站民國96年10月17日所為之處分（
原處分案號：北監蘆字第裁46-C00000000號），聲明異議，本院
裁定如下：
    主  文
異議駁回。
    理  由
一、按汽車（依道路交通管理處罰條例第3 條第8 款規定，包括
    機器腳踏車）駕駛人，行經有燈光號誌管制之交岔路口闖紅
    燈者，處新臺幣（下同）1,800 元以上5,400 元以下罰鍰，
    並記違規點數3 點，道路交通管理處罰條例第53條第1 項、
    第63條第1 項第3 款分別定有明文。
二、原處分意旨略以：異議人甲○○騎乘CXM-110 號重機車，於
    民國96年9 月2 日下午7 時21分許，在中山北路1 段與中山
    北路1 段247 巷口處，經臺北縣政府警察局淡水分局中正路
    派出所執勤員警當場舉發「闖紅燈（紅燈左轉）」之違規行
    為，依道路交通管理處罰條例第53條第1 項規定，處罰鍰1,
    800 元，並依同條例第63條第1 項第3 款規定，記違規點數
    3 點。
三、異議意旨略以：異議人曾問執勤員警，要如何行車才不會被
    取締等問題，員警也熱心回答：紅燈時，只要不要在快車道
    左轉彎，而是先靠邊作2 段式轉彎是可以接受的，於是異議
    人於96年9 月2 日紅燈時越線至Ｔ型路口邊邊俟安全時機車
    再行通過，因該路口係一Ｔ型路口，紅燈時越線至邊邊，並
    沒影響任何人行車秩序及安全，異議人綠燈時與紅燈時行車
    路線會一樣，只不過是為了回家的路更安全。且會採取此種
    行車方式，也是請教過執勤警員所認可，本於法律上之信賴
    原則，深信採行此種行車方式不會被取締云云。
四、經查：
    (一)異議人即受處分人甲○○騎乘上開機車，於前揭時、地，
      行經有燈光號誌管制之交岔路口紅燈左轉之違規事實，為
      異議人所是認，並有舉發違反道路交通管理事件通知單1
      紙附卷可稽。又按行車管制號誌顯示為圓形紅燈者，其意
      義為車輛禁止通行，不得超越停止線或進入路口，道路交
      通標誌標線號誌設置規則第206 條定有明文，故機車駕駛
      人騎乘至有燈光號誌管制之交岔路口，其行進、轉彎應遵
      守燈光號誌之指示，而燈光號誌顯示為圓形紅燈之情形下
      ，不論有無往來車輛，即應停止於停止線前，而不得有超
      越停止線、進入路口甚而違規左轉之行為，否則即屬道路
      交通法規所定義之「闖紅燈」行為，而應受罰。且駕駛人
      於面對圓形紅色燈號已亮起仍超越停止線、進入路口或左
      轉，其違規之行為即已成立，並不因其紅燈左轉有無有妨
      礙他人而受影響。故異議人雖辯稱其紅燈時越線至Ｔ型路
      口邊邊俟安全時機車再行通過，因該路口係一Ｔ型路口，
      紅燈時越線至邊邊，並沒影響任何人行車秩序及安全云云
      。惟異議人既係於紅燈後越過停止線，繼而左轉，自屬紅
      燈左轉，要不能以並無影響任何人行車秩序及安全為由，
      即認其於紅燈左轉之行為合法。是異議人就此所辯，顯屬
      卸責之詞，尚難採信。
    (二)另異議人辯稱其曾詢問執勤員警，執勤員警告以紅燈時，
      只要不要在快車道左轉彎，而是先靠邊作2 段式轉彎是可
      以接受的，其本於信賴原則，深信採行此種行車方式不會
      被取締云云。然異議人是否曾就其行車方式請教過執勤員
      警，並未據其舉證以實其說，自難採為異議人有利認定之
      依據。況異議人既為領有駕駛執照之駕駛人，對於前開行
      車管制號誌顯示為圓形紅燈者，其意義為車輛禁止通行，
      不得超越停止線或進入路口之交通法規當知之甚稔，縱令
      執勤員警曾告以上開行車方式，仍難解免其違規行為之成
      立。是異議人前揭所辯，實不足採，其確有行經有燈光號
      誌管制之交岔路口闖紅燈左轉之違規行為，堪予認定。
五、綜上所述，異議人騎乘上開重型機車，確有在前揭時、地，
    行經有燈光號誌管制之交岔路口闖紅燈左轉之違規行為，從
    而，原處分機關依道路交通管理處罰條例第53條第1 項規定
    ，裁處異議人罰鍰1, 800元，並依同條例第63條第1 項第3
    款規定，記違規點數3 點，核無違誤，本件異議人之異議為
    無理由，應予駁回。
據上論斷，應依道路交通案件處理辦法第19條，裁定如主文。
中　　華　　民　　國　　96　　年　　11　　月　　30　　日
                  交通法庭法  官    許碧惠
以上正本證明與原本無異。
如不服本裁定，應於裁定送達後5 日內，向本院提出抗告狀。
                          書記官    徐仁豐
中　　華　　民　　國　　96　　年　　11　　月　　30　　日
